【裁判字號】    95,易,52
【裁判日期】    950428
【裁判案由】    毒品危害防制條例
【裁判全文】
臺灣基隆地方法院刑事判決                95年度易字第52號
公  訴  人  臺灣基隆地方法院檢察署檢察官
被      告  甲○○
上列被告因毒品危害防制條例案件，經檢察官提起公訴（95年度
毒偵字第262 號），被告就被訴事實為有罪之陳述，本院合議庭
定由受命法官獨任進行審判，經改依簡式審判程序審理後判決如
下：
    主  文
甲○○連續施用第二級毒品，累犯，處有期徒刑陸月，如易科罰
金，以佰元折算壹日。扣案之第二級毒品安非他命（毛重貳點
公克）及含有安非他命殘渣之吸食器壹個，均沒收銷燬之。
    事      實
一、甲○○於民國84年間因違反麻醉藥品管理條例案件，經臺灣
    桃園地方法院判處有期徒刑5 年8 月確定，經入監執行後，
    於86年12月5 日假釋出監；其於假釋中又因施用毒品案件，
    先後2 次經法院裁定送觀察勒戒後，均認無繼續施用毒品之
    傾向，分別於88年1 月11日及88年5 月13日執行完畢釋放出
    所，並由臺灣士林地方法院檢察署檢察官及臺灣桃園地方法
    院檢察署檢察官，各以88年度偵字第1434號及88年度偵字第
    6275號為不起訴處分確定；又於假釋中之89年間因施用第一
    級、第二級毒品案件，經臺灣臺北地方法院裁定送強制戒治
    （90年1 月7 日執行期滿），並判處有期徒刑8 月、4 月，
    應執行有期徒刑10月確定；嗣其上開假釋之宣告經撤銷，應
    執行殘刑有期徒刑3 年1 月16日，與上開有期徒刑10月接續
    執行，於93年11月20日執行完畢。詎其猶未戒斷毒癮，於強
    制戒治執行完畢後5 年以內，復基於施用第二級毒品安非他
    命之概括犯意，自94年8 月間某日起至同年9 月23日10時許
    止，在基隆市○○區○○路84號住處，以將第二級毒品安非
    他命置吸食器內燒烤產生煙霧而吸食之方式，平均2 天施用
    1 次，而連續施用第二級毒品安非他命多次。嗣為警於94年
    9 月24日凌晨零時20分許，在桃園市○○路與龍安路查獲，
    並扣得第二級毒品安非他命（合計毛重2.3 公克）及含有第
    二級毒品安非他命殘渣之吸食器1 個。
三、案經桃園縣政府警察局移送臺灣桃園地方法院檢察署呈請臺
    灣高等法院檢察署移轉臺灣基隆地方法院檢察署檢察官偵查
    後起訴。
    理      由
壹、程序事項
    本件被告甲○○所犯者非為死刑、無期徒刑、最輕本刑為3
    年以上有期徒刑之罪或高等法院管轄第一審案件，其於準備
    程序進行中，先就被訴事實為有罪之陳述，經告知其簡式審
    判程序之旨，並聽取公訴人、被告之意見後，本院業已依刑
    事訴訟法第273 條之1 第1 項之規定，裁定由受命法官獨任
    以簡式審判程序進行本案之審理。
貳、實體事項
一、上開犯罪事實，有下列證據可以證明：
  (一)被告之供述：
    上揭犯罪事實，迭據被告於警詢、檢察官偵查中及本院審理
    時坦承不諱，其自白核與下列事證相符，可以採信。
  (二)台灣尖端先進生技醫藥股份有限公司濫用藥物檢驗報告1 份
    ：
    被告為警查獲後所採集之尿液，經送驗結果，呈安非他命及
    甲基安非他命之陽性反應。
  (三)扣案之白色結晶體（合計毛重2.3 公克）及行政院衛生署管
    制藥品管理局95年2 月7 日管檢字第0950001221號函：
    被告供承扣案之白色結晶體內均含有第二級毒品安非他命，
    且有上開行政院衛生署管制藥品管理局函在卷可憑，堪認扣
    案之白色結晶體確含有第2 級毒品安非他命。
  (四)扣案之吸食器1個：
    被告供承上揭扣案物係其所有，業已用以施用第二級毒品安
    非他命，可見扣案之吸食器內，含有第二級毒品安非他命之
    殘渣。
  (五)臺灣高等法院被告前案紀錄表1 份：
    被告因施用毒品案件，經執行強制戒治，於90年2 月7 日執
    行完畢。
二、論罪科刑之理由：
  (一)按安非他命係毒品危害防制條例第2 條第2 項第2 款所定之
    第二級毒品，被告予以施用，核其所為，係犯毒品危害防制
    條例第10條第2 項之施用第二級毒品罪。又被告因施用而持
    有第二級毒品安非他命，其持有第二級毒品之低度行為應為
    施用第二級毒品之高度行為所吸收，不另論罪。
  (二)被告先後多次施用第二級毒品安非他命，時間緊接，且觸犯
    構成要件相同之罪名，顯係基於概括犯意為之，為連續犯，
    應論以一罪，並依法加重其刑。
  (三)又被告前曾受如事實欄所載之有期徒刑執行完畢，有臺灣高
    等法院被告前案紀錄表在卷可稽，其於5 年內，再犯本件有
    期徒刑以上之罪，為累犯，應依法遞加重其刑。
  (四)爰審酌被告犯罪之動機、曾有施用毒品前科仍不思悔改，一
    再施用毒品，然其於犯罪後坦承犯行，且所犯施用毒品行為
    係戕害自己身心健康，尚未危及他人等一切情狀，量處如主
    文所示之刑，並諭知易科罰金之折算標準。
三、沒收：
    扣案之白色結晶體（合計毛重2.3 公克）均含有第二級毒品
    安非他命，業如前認定，爰依法宣告沒收銷燬之；又扣案之
    吸食器1 組內含有第二級毒品安非他命之殘渣，亦如前認定
    ，因所含毒品量微，無法與上揭扣案物分離，爰併依法宣告
    沒收銷燬之。
四、應適用之法律：
    刑事訴訟法第273 條之1 第1 項、第310 條之2 、第454 條
    第1 項、第299 條第1 項前段，毒品危害防制條例第10條第
    2 項、第23條第2 項、第18條第1 項前段，刑法第11條前段
    、第56條、第47條、第41條第1項前段。
五、對於本件判決如有不服，得自收受送達後10日內，向本院提
    出上訴書狀，上訴於臺灣高等法院。
本案經檢察官李辛茹到庭執行職務。
中    華    民    國    95    年    4     月    28    日
                  刑事第二庭法  官  劉桂金
以上正本證明與原本無異。
對於本件判決如有不服，應於收受送達後10日內，向本院提出上
訴書狀，上訴於臺灣高等法院，並按他造當事人之人數附具繕本
。
中    華    民    國    95    年    4     月    28    日
                            書記官  鄧順生
附錄論罪法條：
毒品危害防制條例第10條第2項：
施用第2 級毒品者，處3 年以下有期徒刑。


司法院資訊處製作；財團法人民間司法改革基金會備份。
